臺灣士林地方法院小額民事判決
110年度士小字第2259號
原      告  國泰世紀產物保險股份有限公司

法定代理人  陳萬祥  
訴訟代理人  陳建甫  
被      告  陳俊哲  

上列當事人間侵權行為損害賠償事件，本院於民國110年12月15
日言詞辯論終結，本院判決如下：
    主  文
被告應給付原告新臺幣貳萬伍仟肆佰玖拾壹元，及自民國一百一
十年十二月三日起至清償日止，按年息百分之五計算之利息。
原告其餘之訴駁回。
訴訟費用新臺幣壹仟元，其中新臺幣玖佰壹拾元由被告負擔，餘
由原告負擔。
本判決原告勝訴部分得假執行。
    事實及理由要領
一、被告經合法通知，未於調解期日到場，爰依民事訴訟法第43
    6 條之12第1 項之規定，准依到場原告之聲請，命即為訴訟
    之辯論，並由其一造辯論而為判決。
二、原告起訴主張：被告於民國110 年4 月24日10 時10分許，
    駕駛車牌號碼0000-00 號自用小客車（下稱A 車），行經新
    北市○○區○○○路0段000 號處時，因倒車不慎之過失，致與原
    告所承保之訴外人大裕儀器有限公司（下稱大裕公司）所有
    由訴外人林庭羽駕駛之車牌號碼000-0000號自用小客貨車（
    下稱B 車）發生碰撞，造成B 車受損，而B 車曾向原告投保
    車體損失險，事故發生時尚在保險期間內，原告業依保險契
    約賠付B車必要修復費用，共計新臺幣（下同）28,132元（
    其中鈑金費用：8,434元、烤漆費用：14,030元及零件費用
    ：5,668元）予大裕公司，並依保險法第53條之規定取得代
    位求償權，爰依侵權行為損害賠償及保險代位之法律關係提
    起本件訴訟，並聲明被告應給付原告28,132元，及自起訴狀
    繕本送達翌日起至清償日止，按年息百分之5計算之利息。
三、得心證之理由：
  (一)按因故意或過失，不法侵害他人之權利者，負損害賠償責
      任；又汽車、機車或其他非依軌道行駛之動力車輛，在使
      用中加損害於他人者，駕駛人應賠償因此所生之損害；又
      不法毀損他人之物者，被害人得請求其物因毀損所減少之
      價額，民法第184 條第1 項前段、第191 條之2 、第196 
      條分別定有明文。次按，物被毀損時，被害人除得依民法
      第196 條請求賠償外，並不排除民法第213 條至第215 條
      之適用；另依民法第196 條請求賠償物被毀損所減少之價
      額，得以修復費用為估定之標準，但以必要者為限（例如
      ：修理材料以新品換舊品，應予折舊），最高法院77年度
      第9 次民事庭會議決議參照。末按，被保險人因保險人應
      負保險責任之損失發生，而對於第三人有損失賠償請求權
      者，保險人得於給付賠償金額後，代位行使被保險人對於
      第三人之請求權；但其所請求之數額，以不逾賠償金額為
      限，保險法第53條第1 項亦有明文。
  (二)經查：原告主張之事實，業據提出與所述相符之統一發票
      、道路交通事故當事人登記聯單、道路交通事故現場圖、
      行車執照、估價單及車損照片等件為證，並有本院依職權
      向新北市政府警察局淡水分局調取之道路交通事故現場圖
      、A3類道路交通事故調查紀錄表、現場照片及道路交通事
      故當事人登記聯單等肇事資料在卷可稽，而被告經合法通
      知無正當理由未到場，亦未提出書狀為任何具體的聲明及
      陳述，應堪信原告之主張為真實，是原告本於上開法律規
      定，請求被告賠償B 車修復費用，尚屬有據。又原告主張
      B 車之修復費用28,132元（其中鈑金費用：8,434元、烤
      漆費用：14,030元及零件費用：5,668元），雖有上開估
      價單及統一發票為據，然B車係於108 年12 月出廠使用，
      此有B車之行車執照附卷可稽，而B車修復費用尚包括零件
      費用5,668元，衡以B車關於零件部分之修復，既以新零件
      更換被損害之舊零件，則在計算損害賠償額時，自應將零
      件折舊部分予以扣除，而依行政院所發佈之固定資產耐用
      年數表及固定資產折舊率表，小客車之耐用年數為5 年，
      依定率遞減法每年折舊千分之369 ，參酌營利事業所得稅
      查核準則第95條第6 項規定：「固定資產提列折舊採用平
      均法、定率遞減法或年數合計法者，以1 年為計算單位，
      其使用期間未滿1 年者，按實際使用之月數相當於全年之
      比例計算之，不滿1 月者，以1 月計」，則B 車自出廠日
      至發生本件交通事故之日即110 年4 月24日止，業已實際
      使用1 年5月，則就B 車輛之更換零件部分所得請求被告
      賠償之範圍，扣除折舊後之費用估定為3,027元（計算方
      式詳如附表），加上其餘非屬零件之鈑金費用8,434元、
      烤漆費用14,030元，合計原告得向被告請求之B車修復費
      用應為25,601元（計算式：3,027元＋8,434元＋14,030元＝2
      5,491元）。
　(三)又給付無確定期限者，債務人於債權人得請求給付時，經
      其催告而未為給付，自受催告時起，負遲延責任；其經債
      權人起訴而送達訴狀，或依督促程序送達支付命令，或為
      其他相類之行為者，與催告有同一之效力；又遲延之債務
      ，以支付金錢為標的者，債權人得請求依法定利率計算之
      遲延利息；又應付利息之債務，其利率未經約定，亦無法
      律可據者，週年利率為百分之五，民法第229 條第2 項、
      第233 條第1 項前段、第203 條分別定有明文。查本件請
      求被告給付侵權行為損害賠償事件，未經原告舉證證明定
      有期限，應認屬未定期限債務，依上開規定，被告應自受
      催告時起始負遲延責任，而本件起訴狀繕本，業於110 年
      11月22 日寄存送達於被告之住所，此有送達證書附卷可
      參，是原告就上揭所得請求之金額，尚得請求自起訴狀繕
      本寄存送達生效之翌日即110 年12月3日起至清償日止，
      按年息百分之5計算之利息。從而，原告依上開法律關係
      ，求為判決如主文第1 項所示，為有理由，應予准許，逾
      此範圍之請求，為無理由，應予駁回。
　四、本件係就民事訴訟法第436 條之8 第1 項適用小額訴訟程
      序所為被告部分敗訴之判決，依同法第436 條之20規定，
      應依職權就原告勝訴部分宣告假執行，並依同法第79條之
      規定職權確定訴訟費用額為1,000元（第一審裁判費），
      其中910元應由被告負擔，其餘應由原告負擔。
中    華    民    國    110   年    12    月    29    日
                  士林簡易庭  法  官  黃雅君
　　　　　　　　　
以上為正本係照原本作成。
如不服本判決，應於送達後20日內，向本院提出上訴狀並應記載
上訴理由，表明關於原判決所違背之法令及其具體內容與依訴訟
資料可認為原判決有違背法令之具體事實，如於本判決宣示後送
達前提起上訴者，應於判決送達後20日內補提上訴理由書（須附
繕本）。
中    華    民    國    110   年    12    月    29    日
                              書記官  吳俊明　　

附表

折舊時間           金額
第1年折舊值        5,668×0.369=2,091
第1年折舊後價值    5,668-2,091=3,577
第2年折舊值        3,577×0.369×(5/12)=550
第2年折舊後價值    3,577-550=3,027